【裁判字號】    98,交聲,153
【裁判日期】    980225
【裁判案由】    聲明異議
【裁判全文】
臺灣臺中地方法院交通事件裁定         98年度交聲字第153號
原處分機關  交通部公路總局臺中區監理所
異  議  人
即受處分人  甲○○
上列受處分人因違反道路交通管理處罰條例案件，對於交通部公
路總局臺中區監理所於民國97年12月18日所為之處分（中監違字
第裁60-HD0000000號裁決書），聲明異議，本院裁定如下：
    主    文
異議駁回。
    理    由
一、原處分機關略以：異議人即受處分人（下稱受處分人）甲○
    ○駕駛車牌號碼7705-LE號自用小客車，於民國97年10月20
    日15時10分許，在太平特二道路、宜昌東路90巷（往欣豐橋
    ）處因「限速40公里，時速57公里，超速17公里」違規，經
    臺中縣警察局太平分局員警依違反道路交通管理處罰條例第
    40條逕行舉發。受處分人於期限內到案申訴，原處分機關遂
    於97年12月18日中監違字第裁60-HD0000000號裁決書裁處新
    臺幣（下同）1,600元，並記違規點數1點。是以，原處分機
    關依法所為裁處並無不合等語。
二、聲明異議意旨則以：受處分人駕駛汽車由欣豐橋右轉特二道
    路到太原路，以及由太原路轉特二道路往欣豐橋，均未見任
    何速限警告標誌，爰聲明異議等語。
三、按汽車駕駛人，行車速度，超過規定之最高時速，或低於規
    定之最低時速，除有第四十三條條第一項第二款情形外，處
    新臺幣一千二百元以上二千四百元以下罰鍰；汽車駕駛人有
    道路交通管理處罰條例第40條情形者，除依原條款處罰鍰外
    ，並予記違規點數1點，道路交通管理處罰條例第40條、第
    63條第1項第1款分別定有明文。
四、經查：
  (一)甲○○駕駛車牌號碼7705-LE號自用小客車，於上開時、地
    ，因「限速40公里，時速57公里，超速17公里」之違規，有
    臺中縣警察局太平分局舉發違反道路交通管理事件通知單暨
    違規照片及裁決書各一紙在卷可佐。
  (二)受處分人雖以上開情詞置辯，惟依臺中縣警察局太平分局97
    年12月16日中縣警交字第0970019081號函文記載﹕「二、本
    案舉發員警係依移動式測速照相機上序號7286號測速照相拍
    照之照片，發現車號7705-LE自小客車，於97年10月20日15
    時16分許在太平市○○號道路（溪洲橋往欣豐橋方向）超速
    行駛（該路段速限40公里）時速達57公里，超越該路段公告
    速限40公里達17公里之多，乃依道路交通管理處罰條例第40
    條逕行舉發。三、本案違規當事人申訴未出示告示牌情事，
    經查本路段路權機關於東平橋進入特二號道路0K+180及3K+2
    80等2處設置有速限警告標誌，另違規當事人所提10公里正
    負值之數據，依據道路交通管理處罰條例統一裁罰基準及處
    理細則第12條11項規定，駕駛汽車行車速度超過規定最高時
    速未逾10公里，舉發員警得對其施以勸導，免予舉發，本案
    違規當事人超速時速達57公里，超出速限40公里，達17公里
    確實無誤，為維護用路人行車安全及預防交通事故發生之虞
    ，員警本於職權依規定舉發並無不妥」等語（見本院卷第8
    頁），並有該函檢附之「速限警告標誌」照片4張附卷可稽
    （見本院卷第17、18頁），則受處分人辯稱遭舉發地點前無
    任何速限警告標誌云云，尚難採信。再者，本院經查亦無任
    何證據足資證明執勤警員有捏造事實、違法取締之情事，則
    執勤警員本其維護交通秩序、安全職責所為之逕行舉發，自
    應受到合法、正確之推定。是受處分人確於前述時、地，有
    超速行駛之違規事實，應堪認定。原處分機關據以援引上開
    規定，裁處罰鍰1,600元，並記違規點數1點，並無不當。本
    件聲明異議為無理由，應予駁回。
五、據上論斷，應依道路交通管理處罰條例第87條第2項，道路
    交通案件處理辦法第19條，裁定如主文。
中    華    民    國    98    年     2    月    25    日
                  交通法庭  法  官  戴嘉慧
以上正本證明與原本無異。
如不服本裁定應於送達後5日內向本院提出抗告狀。（應附繕本
）
                            書記官  劉晴芬
中    華    民    國    98    年     2    月    25    日


司法院資訊處製作；財團法人民間司法改革基金會備份。
